【裁判字號】    98,易,47
【裁判日期】    980415
【裁判案由】    贓物等
【裁判全文】
臺灣彰化地方法院刑事判決                98年度易字第47號
公  訴  人  臺灣彰化地方法院檢察署檢察官
被      告  乙○○
上列被告因侵占案件，經檢察官提起公訴（97年度偵字第10154
、10669號），本院合議庭裁定由受命法官獨任進行簡式審判程
序判決如下：
    主      文
乙○○犯侵占罪，累犯，處有期徒刑月，如易科罰金，以新臺
幣壹仟元折算壹日；又犯寄藏贓物罪，累犯，處有期徒刑肆月，
如易科罰金，以新臺幣壹仟元折算壹日。應執行有期徒刑陸月，
如易科罰金，以新臺幣壹仟元折算壹日。
    事實及理由
一犯罪事實：
  (一)乙○○曾因竊盜案件，經臺灣花蓮地方法院以91年度易字第
    1號判決處有期徒刑8月確定，再因施用毒品案件，經該院以
    以91年度花簡字第177號判決處有期徒刑4月確定，兩案由該
    院以92年度聲字第193號裁定定應執行刑有期徒刑11月確定
    ，於民國93年3月3日縮刑期滿執行完畢，仍不知悔改。
  (二)乙○○自97年9月5日起向丙○○承租門牌號碼彰化縣線西鄉
    ○○村○○路○段676號房屋，而持有該房屋及其內設施，詎
    乙○○竟基於意圖為自己不法所有之侵占犯意，易持有為所
    有，於97年10月27日上午9時許，拆卸屋內之電線（長約30
    公尺），賣予不知情之資源回收商，得款新臺幣1,200元花
    用，而將電線侵占入己。
  (三)乙○○之兄甲○○（待到案後再行審結）藏放在上址租屋處
    房間內床舖下方之電纜銅絞線1綑（重約3.2公斤），係臺灣
    電力股份有限公司（下稱臺電公司）所有且已脫離該公司持
    有之物，乃甲○○於97年10月28日晚上7時30分許，在彰化
    縣線西鄉彰濱工業區○○○路005號電線桿外出海口處侵占
    後取得之贓物。乙○○明知該綑電線係來路不明之贓物，竟
    於97年10月30日凌晨1時許，基於寄藏贓物及為甲○○隱匿
    前開涉嫌侵占脫離持有物刑事案件證據之犯意，接受甲○○
    之指示，將之攜往頂樓水泥柱旁藏放，以免遭警查獲。惟於
    同日上午11時許，仍為警至上址執行搜索，扣得該綑電線（
    已發還臺電公司）並得悉上情。
  (四)案經臺電公司委由職員林維卿訴由彰化縣警察局彰化分局報
    告臺灣彰化地方法院檢察署檢察官偵查起訴。
二證據：
  (一)被告乙○○於本院坦承不諱之自白。
  (二)證人甲○○、丙○○、林維卿於警詢、檢察官偵查中之證述
    。
  (三)卷附之房屋租賃契約書、照片、搜索票、搜索扣押筆錄、供
    電線路設備失竊現場調查報告、贓物認領保管單。
三論罪科刑：
  (一)核被告所為，係犯刑法第335條第1項侵占罪、第349條第2項
    寄藏贓物罪、第165條隱匿刑事證據罪。按刑事訴訟法第300
    條所定科刑之判決，得就起訴之犯罪事實，變更檢察官所引
    應適用之法條，係指法院於不妨害事實同一之範圍內，得自
    由認定事實適用法律而言；事實是否同一，應視檢察官請求
    確定其具有侵害性之基本社會事實是否同一而定，並以犯罪
    構成要件有無罪質上之共通性為具體判斷之標準。檢察官就
    犯罪事實(二)部分，雖以刑法第320條第1項竊盜罪提起公訴，
    然被告所為，既係該當於刑法第335條第1項侵占罪，經核兩
    罪侵害之財產法益、侵害之時地及被害人，均無差異，並皆
    有「意圖為自己不法之所有」之主觀犯意及侵害「他人之物
    」為犯罪客體之構成要件，罪質上共通，尚未逾越檢察官請
    求確定具有侵害性基本社會事實同一性之範圍，本院自應予
    以審理，並變更其起訴法條。被告以一藏放電線行為，同時
    觸犯構成要件不同之寄藏贓物罪、隱匿刑事證據罪，為想像
    競合犯，應依刑法第55條規定，從一重之寄藏贓物罪論處。
    被告所犯侵占罪、寄藏贓物罪，犯意各別，行為不同，應分
    論併罰。查被告曾因竊盜案件，經臺灣花蓮地方法院以91年
    度易字第1號判決處有期徒刑8月確定，再因施用毒品案件，
    經該院以以91年度花簡字第177號判決處有期徒刑4月確定，
    兩案由該院以92年度聲字第193號裁定定應執行刑有期徒刑
    11月確定，於93年3月3日縮刑期滿執行完畢，此有臺灣高等
    法院被告前案紀錄表可憑，其受有期徒刑之執行完畢，5年
    內故意再犯本案有期徒刑以上之罪，為累犯，應依刑法第47
    條第1項規定加重其刑。被告係甲○○之弟，符合刑法第167
    條犯隱匿刑事證據罪得減輕或免除其刑之規定，惟被告所犯
    既應從一重之寄藏贓物罪論處，自無庸再論述此部分減免規
    定。犯罪事實(三)部分，檢察官雖僅就被告寄藏贓物犯行提起
    公訴，然檢察官就犯罪事實之一部提起公訴者，其效力及於
    全部，此為刑事訴訟法第267條所明定，被告隱匿刑事證據
    犯行，與業經起訴之寄藏贓物部分，有想像競合犯之裁判上
    一罪關係，已如前述，本院自應就隱匿刑事證據部分一併加
    以裁判。爰審酌被告素行欠佳，所為已破壞他人財產法益及
    妨害刑事證據之蒐集，惟於本院審理中坦白認錯，該等電線
    價值非鉅，分別量處如主文所示之刑，並諭知易科罰金之折
    算標準，及定應執行刑與易科罰金折算標準，以資懲儆。
  (二)如不服本判決，得於判決送達後10日內向本院提出上訴狀，
    上訴於上級法院（應敘述具體理由，並附繕本，上訴狀勿逕
    送上級法院）。告訴人或被害人對於判決如有不服具備理由
    請求檢察官上訴者，其上訴期間之計算係以檢察官收受判決
    正本之日期為準。
  (三)依刑事訴訟法第273條之1第1項、第299條第1項前段、第300
    條，刑法第335條第1項、第349條第2項、第165條、第55條
    、第47條第1項、第41條第1項前段、第51條第5款，刑法施
    行法第1條之1第1項、第2項前段，判決如主文。
本案經檢察官余建國到庭執行職務。
中    華    民    國    98    年    4     月    15    日
                  刑事第三庭        法  官  廖政勝
以上正本證明與原本無異。
中    華    民    國    98    年    4     月    15    日
                                    書記官  莊何江
附錄：
刑法第165條
偽造、變造、湮滅或隱匿關係他人刑事被告案件之證據，或使用
偽造、變造之證據者，處2年以下有期徒刑、拘役或5百元以下罰
金。
刑法第335條第1項
意圖為自己或第三人不法之所有，而侵占自己持有他人之物者，
處5年以下有期徒刑、拘役或科或併科1千元以下罰金。
刑法第349條第2項
搬運、寄藏、故買贓物或為牙保者，處5年以下有期徒刑、拘役
或科或併科1千元以下罰金。


司法院資訊處製作；財團法人民間司法改革基金會備份。
